臺灣高等法院高雄分院刑事判決　　　　 93年度上易字第665號
上　訴　人　臺灣高雄地方法院檢察署檢察官
被　　　告　丁○○
上列上訴人因被告竊盜案件，不服臺灣高雄地方法院93年度易字
第1427號中華民國93年11月12日第一審判決（起訴案號：臺灣高
雄地方法院檢察署93年度偵字第13725 號，併辦案號：同署93年
度速偵字第2191號），提起上訴，本院判決如下：
     主  文
原判決關於丁○○部分撤銷。
丁○○共同連續攜帶兇器竊盜，累犯，處有期徒刑壹年。扣案小
型鐵鉗壹支、夾子壹支與梅花板手貳支均沒收。
     事  實
一、丁○○前因違反毒品危害防制條例案件，經原審判處有期徒
    刑8 月確定，於民國92年9 月1 日執行完畢，詎不知悔改，
    與已判刑確定之甲○○共同基於意圖為自己不法所有之概括
    犯意聯絡，推由甲○○攜帶其所有客觀上可供兇器使用之小
    型鐵鉗1 支、夾子1 支與梅花板手2 支，連續(一)於93年7 月
    7 日上午11時30分許，由丁○○騎乘車牌號碼CJ9-682 號重
    型機車搭載甲○○，至高雄縣林園鄉○○村○○段2645地號
    之土地，由甲○○持上開小型鐵鉗、夾子及梅花板手，下手
    竊取丙○○所有置於該處之抽水機及馬達各1 組，並於得手
    後由丁○○獨自騎乘前揭機車，前往高雄縣林園鄉○○村○○○路37巷8 號，出售予不知情之舊貨商施勝義，變賣得款
    新台幣（下同）270 元；(二)於同日上午11時50分許，由丁○○騎乘前揭機車搭載甲○○，至高雄縣林園鄉○○村○○段
    2621地號內，以同一方式竊取乙○○所有置於該處之抽水馬
    達1 組，並於得手後將前述抽水馬達搬運至前揭機車踏板上
    時，為警當場查獲，並扣得丁○○出售抽水機及馬達各1 組
    所得現金270 元，及甲○○所有供其與丁○○共同竊盜所用
    之小型鐵鉗1 支、夾子1 支、梅花板手2 支。
二、丁○○又承前之犯意，與謝政緒（由檢察官另行偵辦）共同
    基於意圖為自己不法所有之概括犯意，連續於(一)93年10月26
    日12時許，侵入高雄縣林園鄉○○村○○○路180 巷1 號養
    殖場，共同竊得黃清安所有之鐵條13支，得手後，以機車載
    往高雄縣林園鄉○○路○段195-1 號旁資源回收店，出售予
    不知情之陳世勳，得款162 元，旋花用殆盡。(二)同日13時50
    分許，2 人又至上址行竊鐵條著手之際，為黃清安當場逮捕
    ，始未得逞。
三、案經高雄縣政府警察局林園分局報請臺灣高雄地方法院檢察
    署檢察官偵查起訴及移送併辦。
     理  由
一、被告丁○○未於本院審理時到庭，惟查前開事實，業據被告
    丁○○分別於警訊、偵查中、原審供承不諱，核證人黃松告
    、黃清安於本院審理時，被害人乙○○於警訊之指訴，同案
    被告甲○○於原審及本院審理時，證人施勝義於警訊、偵查
    中證述之情節相符。而被告於原審審理時，對於被害人乙○○、證人施勝義於警訊、偵查中之證述，表示無意見，依刑
    事訴訟法第159 條之5 第2 項規定，自得為證據。此外，復
    有卷附之贓物領據3 紙、扣案之小型鐵鉗1 支、夾子1 支、
    梅花板手2 支可資佐證。足見被告之自白與事實相符，自得
    採為認定被告犯罪之證據。綜上所述，本件事證明確，被告
    之犯行，堪以認定。
二、按刑法第321 條第1 項第3 款之攜帶兇器竊盜罪，係以行為
    人攜帶兇器竊盜為其加重條件，此所謂兇器，其種類並無限
    制，凡客觀上足對人之生命、身體、安全構成威脅，具有危
    險性之兇器均屬之，且祇須行竊時攜帶此種具有危險性之兇
    器為已足，並不以攜帶之初有行兇之意圖為必要（最高法院
    79年臺上字第5253號判例要旨參照）。扣案之小型鐵鉗1 支
    、夾子1 支、梅花板手2 支均屬金屬材質，重量沈重，鐵鉗
    尖端為銳利狀，可以剪斷物品，夾子前端為鈍狀，亦可剪斷
    物品等情，業經原審於審理時當庭勘驗屬實，足認上開小型
    鐵鉗、夾子、梅花板手等物均屬質地堅硬之金屬物品，如持
    以攻擊人身，足以傷害人之生命、身體，顯可供兇器使用甚
    明。是核被告第1 次及第2 次之竊盜行為，均係犯刑法第
    321 條第1 項第3 款之攜帶兇器竊盜罪。被告第3 次及第4
    次之竊盜行為，係犯同法第320 條第1 項之竊盜罪及同法第
    320 條第3 項、第1 項之竊盜未遂罪。又被告與甲○○、謝
    政緒間，分別就前開第1 、2 次及第3 、4 次竊盜犯行，有
    犯意聯絡及行為分擔，均為共同正犯。又被告先後4 次犯行
    ，時間緊接，所犯罪名相同，顯係基於概括之犯意，反覆實
    施，應依連續犯之規定論以共同連續攜帶兇器竊盜一罪。並
    加重其刑。又被告丁○○前因違反毒品危害防制條例案件，
    經原審判處有期徒刑8 月確定，於92年9 月1 日執行完畢，
    有臺灣高等法院被告全國前案紀錄表1 份在卷可佐，其受有
    期徒刑之執行完畢，5 年以內再犯本案有期徒刑以上之罪，
    為累犯，應依法加重其刑，並遞加之。又被告第3 次及第4
    次之竊盜犯行，雖未經公訴人起訴，惟與起訴事實（第1 次
    及第2 次竊盜犯行），具有連續犯之裁判上一罪關係，為起
    訴效力所及，本院自得一併審理。
三、原審予以被告論科，固非無見，惟查被告第3 次及第4 次竊
    盜犯行，與起訴事實具有連續犯之裁判上一罪關係，為起訴
    效力所及，自應一併審理，原審未及審酌，自有未合。公訴
    人上訴意旨，執此指摘原審此部分判決不當，為有理由，自
    應由本院將原審此部分判決撤銷改判。爰審酌被告正值壯年
    ，不思以合法正當途徑賺取所得，竟以攜帶兇器竊盜方式貪
    慾圖利，造成被害人財產損害，惟念犯行坦承犯行，態度尚
    佳等一切情狀，分別量處如主文所示之刑。扣案小型鐵鉗1
    支、夾子1 支、梅花板手2 支均係甲○○所有，已經其供明
    在卷，且為供丁○○、甲○○為本案竊盜犯行所用之物，爰
    依刑法第38條第1 項第2 項之規定宣告沒收。至扣案之被告
    丁○○出售抽水機及馬達各1 組所得現金270 元，因該筆款
    項係屬變賣財產犯罪所得物品之價金，非因犯罪直接所取得
    特定之物，本院自不得予以宣告沒收，附此明。
四、被告經合法傳喚，無正當理由不到庭，爰不待其陳述逕行判
    決。
據上論斷，應依刑事訴訟法第369 條第1 項前段、第364 條、第
299 條第1 項前段、第371 條、刑法第28條、第56條、第321 條
第1項第3款、第47條、第38條第1項第2款，判決如主文。
本案經檢察官彭南雄到庭執行職務。
中　　華　　民　　國　　94　　年　　4 　　月　　28　　日
                  刑事第三庭    審判長法  官  周賢銳
                                      法  官  黃仁松
                                      法  官  謝宏宗
以上正本證明與原本無異。
本判決不得上訴。
中　　華　　民　　國　　94　　年　　4 　　月　　29　　日
   　　　　　　　　　　　　　　　　　書記官  賴梅琴
附錄本判決論罪科刑法條：
中華民國刑法第321條第1項第3款
犯竊盜罪而有左列情形之一者，處6 月以上、5 年以下有期徒刑
：
三  攜帶兇器而犯之者。
                                                      K
